臺灣彰化地方法院刑事判決　　　　　　　 96年度訴字第236號
公　訴　人　臺灣彰化地方法院檢察署檢察官
被　　　告　甲○○
　　　　　　　　　　（另案於臺灣臺中監獄執行中）
上列被告因違反毒品危害防制條例案件，經檢察官提起公訴（95
年度毒偵字第4772、4773、4890號），被告於本院準備程序中就
被訴事實為有罪之陳述，經本院合議庭裁定由受命法官獨任依簡
式審判程序審理，判決如下：
    主    文
甲○○施用第一級毒品，累犯，處有期徒刑拾壹月；又施用第一
級毒品，累犯，處有期徒刑拾壹月。應執行有期徒刑壹年陸月。
    犯罪事實
一、甲○○前有違反肅清煙毒條例案件之前科，又因施用毒品案
    件，經本院以89年度毒聲字第1602號裁定送觀察、勒戒後，
    認有繼續施用毒品傾向，再經本院以89年度毒聲字第1997號
    裁定令入戒治處所施以強制戒治，於民國89年10月7 日停止
    戒治出所付保護管束，嗣經撤銷停止戒治，入所繼續執行強
    制戒治，已於90年9 月22日執行完畢，並於翌日釋放，由臺
    灣彰化地方法院檢察署檢察官以91年度戒毒偵字第667 、66
    8 、669 、670 號為不起訴處分確定；再因施用第一級毒品
    案件，由臺灣彰化地方法院檢察署檢察官聲請強制戒治並提
    起公訴，經本院以92年度毒聲字第689 號裁定令入戒治處所
    施以強制戒治後，於93年1 月9 日因毒品危害防制條例修正
    施行而未執行完畢即依法釋放；起訴部分則經本院以92年度
    訴字第416 號判決判處有期徒刑9 月確定，已於93年9 月30
    日縮刑期滿執行完畢；再因施用第一級毒品案件，經本院以
    95年度訴字第1079號判決判處有期徒刑1 年，上訴後，經臺
    灣高等法院臺中分院於95年11月16日以95年度上訴字第2338
    號判決駁回上訴（已於95年12月4 日確定，正在執行中）。
    猶不思悔改，於前揭強制戒治執行完畢釋放後5 年內，復分
    別基於施用第一級毒品海洛因之個別犯意，先後(1)於95年7
    月20日上午10時許、(2)於95年7 月25日下午3 時30分許，在
    其位於彰化縣竹塘鄉○○村○○路保安巷70號之住處，以將
    海洛因加水混合後以注射針筒注射體內之方式，分別施用第
    一級毒品海洛因各1 次。嗣先於95年7 月20日下午3 時5 分
    許，因係列管毒品人口，經臺灣彰化地方法院檢察署檢察官
    核發強制採驗尿液許可書後，至彰化縣警察局二林分局採驗
    尿液之結果呈嗎啡陽性反應；再於95年7 月26日下午5 時15
    分許，因係列管毒品人口，經警徵得其同意採集尿液送驗之
    結果呈可待因及嗎啡陽性反應。
二、案經彰化縣警察局二林分局報告臺灣彰化地方法院檢察署檢
    察官偵查起訴。
    理    由
一、被告甲○○於準備程序中，先就前揭犯罪事實為有罪之陳述
    ，且所犯係死刑、無期徒刑、最輕本刑為3 年以上有期徒刑
    以外之罪，經本院合議庭依刑事訴訟法第273 條之1 第1 項
    之規定，裁定由法官一人獨任進行簡式審判程序，合先敘明
    。
二、上開犯罪事實，業據被告於本院審理中坦承不諱，且被告於
    前揭時地經警採其尿液送驗之結果，均確呈嗎啡陽性反應（
    按一般施用海洛因者會在其體內代謝為嗎啡成分殘留，並經
    由尿液排出），有彰化縣警察局二林分局委託檢驗尿液代號
    與真實姓名對照認證單、應受尿液採驗人尿液檢體採集送驗
    紀錄表、臺灣彰化地方法院檢察署檢強制採驗尿液許可書、
    尿液採驗同書、詮昕科技股份有限公司00000000、00000000
    號濫用藥物尿液檢驗報告各1 份附卷可稽，足徵被告自白與
    事實相符，堪予採信。而被告前因施用毒品案件，經本院裁
    定送觀察、勒戒後，認有繼續施用毒品傾向，再經本院以89
    年度毒聲字第1997號裁定令入戒治處所施以強制戒治，於89
    年10月7 日停止戒治出所付保護管束，嗣經撤銷停止戒治，
    入所繼續執行強制戒治，已於90年9 月22日執行完畢，並於
    翌日釋放，有臺灣高等法院被告前案紀錄表1 份在卷可參，
    被告於前揭強制戒治執行完畢釋放後5 年內，再犯施用毒品
    犯行，亦堪認定。本案事證已臻明確，被告施用第一級毒品
    海洛因犯行堪予認定，應依法論科。
三、核被告所為，均係犯毒品危害防制條例第10條第1 項之施用
    第一級毒品罪。其為供己施用而於施用前持有海洛因之低度
    行為，各為其施用之高度行為所吸收，均不另論罪。其所犯
    之二次施用第一級毒品罪，犯意各別，應予分論併罰。查被
    告曾因施用毒品案件，經本院以92年度訴字第416 號判決判
    處有期徒刑9 月確定，已於93年9 月30日縮刑期滿執行完畢
    ，有臺灣高等法院被告前案紀錄表乙紙附卷可憑，其受此有
    期徒刑執行完畢後，5 年以內故意再犯有期徒刑以上之罪，
    為累犯，均應依法加重其刑。爰審酌被告前有違反肅清煙毒
    條例案件之前科，又因施用毒品犯行二次經法院判刑確定，
    最近一次係於95年6 月4 日為警查獲，且甫經法院判處有期
    徒刑1 年確定，有95年度訴字第1079號、95年度上訴字第23
    38號判決書及上開前案紀錄表可按，仍不知悔改，竟又復行
    施用毒品，足見其自制能力尚有未足，有接受相當期間監禁
    教化之必要，以促其及早矯正吸毒惡習；惟念及被告犯罪之
    動機、目的，其犯罪手段僅係戕害自己之身心、施用毒品次
    數及犯罪後坦承犯行之態度等一切情狀，分別量處如主文所
    示之刑，並定其應執行之刑，以示懲儆。
四、至被告雖辯稱本案犯行與其前經臺灣高等法院臺中分院於95
    年11月16日以95年度上訴字第2338號判決駁回上訴，並於95
    年12月4 日確定之案件的施用第一級毒品犯行，有集合犯之
    一罪關係，應為前案判決效力所及云云。惟查：被告前次犯
    行係於95年7 月1 日新法實施前所犯，經法院以連續犯判刑
    確定（參卷附之95年度訴字第1079號及95年度上訴字第2338
    號判決書），而於95年7 月1 日修正施行之刑法已刪除連續
    犯，是本案之犯行自無成立連續犯之可能；而被告於本院訊
    問時，亦供稱其於前案即95年6 月4 日為警查獲後，有試著
    戒毒一段時間，嗣迄7 月才再施用這二次，也只施用這二次
    等語（參本院審判筆錄第3 、6 頁），可知被告施用毒品之
    犯行亦難認具有何反覆實施性之集合犯性質，自無從論以包
    括一罪（參最高法院96年度臺上字第1195號判決）；是被告
    辯稱上開犯行應為前案確定判決效力所及云云，洵屬無據，
    本院就被告上開施用毒品犯行自應依法判決，附此敘明。
據上論斷，應依刑事訴訟法第273 條之1 第1 項、第299 條第1
項前段，毒品危害防制條例第10條第1 項，刑法第11條前段、第
47條第1 項、第51條第5 款，判決如主文。
本案經檢察官高如應到庭執行職務。
中　　華　　民　　國　　96　　年　　3  　月　　23    日
　　　　　　　　　刑事第四庭  法　官　吳永梁
以上正本證明與原本無異。
如不服本判決，應於判決送達後10日內向本院提出上訴狀 (須附
繕本)。
中　　華　　民　　國　　96　　年　　3　　月  　26　　日
                              書記官  陳美敏
附錄論罪科刑法條全文：
毒品危害防制條例第10條
施用第一級毒品者，處6 月以上5 年以下有期徒刑。
施用第二級毒品者，處3 年以下有期徒刑。
